臺灣高等法院臺南分院刑事裁定　　　　　 96年度聲再字第7號
聲　請　人　甲○○
上列聲請人因偽造文書案件，對於本院93年度上訴字第165號中
華民國94年3月24日確定判決（臺灣臺南地方法院91年度訴字第
973號、臺灣臺南地方法院檢察署91年度偵緝字第125、135號，
及移送併辦之臺灣桃園地方法院檢察署91年度偵緝字第128號）
，聲請再審，本院裁定如下：
    主  文
再審之聲請駁回。
    理  由
一、再審聲請意旨略以：
  (一)聲請人向中華精密公司詐取財物部分：
  1.就美金256,200元信用狀部分：
    中華精密公司係於民國「88年」12月23日將美金256,200
      元信用狀之貨品交付聲請人報關出口，如何以「89年」10
      月25日傳真給中華精密公司一紙傳真函作為聲請人已解決
      該次信用狀押匯所需品質檢驗報告問題？
    縱使原審判決係將該判決理由欄誤寫，然該次押匯仍需有
      信用狀DCHKH089963NA內容46A「信用狀需要之文件」。
    原審既於判決書理由欄乙、一、（二）、3及4認定88年10
      月27日美金29,760元出貨及10月25日傳真欲帶回之「品質
      檢驗報告」與信用狀DCHKH089963NA無關，則88年10月27
      日與88年12月23日依信用狀DCHKH089963NA之出貨係兩回
      事，88年12月23日出貨自應有上揭信用狀DCHKH089963NA
      內容46A「信用狀需要之文件」方能押匯。
    由上揭於原判決已存在之信用狀DCHKH089963NA所載之46A
      內容，即足證中華精密公司無法押匯領款實因缺少特定人
      士簽發之驗貨報告與調查報告，原審判決未注意上揭信用
      狀之意義與內容，既認88年10月25日傳真欲帶回之品質檢
      驗報告與信用狀DCHKH089963NA無關，又認聲請人已解決
      該次信用狀押匯所需品質檢驗報告問題，則聲請人所辯中
      華精密公司88年12月23日出貨缺少品質檢驗報告一節，不
      足採信，顯然理由矛盾，亦合於刑事訴訟法第420條第1項
      第6款所稱新證據，得為聲請再審之事由。
  2.就美金185,000元信用狀部分：
    香港CHIAO ASIS PRECISION公司所簽發之AＺ000000000、
      AE00000000、AＺ000000000張信用狀係採信用狀項下「託
      收」方式辦理銷帳：
      (1)根據AＺ000000000美金6萬4014元、AE00000000美金5萬
        1646元、AE00000000美金5萬195元三張信用狀中譯本內
        容可知，銀行押匯應備齊包裝單、商業發票及貨物收據
        ，並由申請人所授權之人簽立，其簽名需與留存本行之
        簽名相符，經查：
        A.臺灣銀行香港分行於88年4月18日發函予聲請人說明
          「（信用狀號碼AＺ000000000、美金6萬4014元）該筆
          承兌信用狀缺少船公司提單，且裝貨清單PACKING-
          LIST簽名、印章、均與留存於銀行資料完全不相符，
          該筆信用狀屬『重大瑕疵』，本行無法代墊此筆信用
          狀款，請於4月24日前來繳納該筆款項，或提供足額
          擔保品。」
        B.且由中華精密公司押匯應提出之商業發票、裝貨清單
          PACKING-LIST與聲請人留存銀行之資料比對，亦可顯
          見簽名及印章確實均不同，故三筆信用狀均有「重大
          瑕疵」，乃改採L/C項下「託收」方式辦理銷帳，可
          見臺灣中小企業銀行楊梅分行92年3月20日「檢送本
          分行客戶中華精密工業股份有限公司辦理『L/C項下
          託收』明細資料...。」予臺灣臺南地方法院即明。
        C.由上揭於審判法院已存在之三筆信用狀譯本、臺灣銀
          行香港分行88年4月18日函、商業發票、裝貨清單
          PACKING-LIST、聲請人留存銀行之資料及臺灣中小企
          業銀行楊梅分行92年3月20日函所載，該三筆信用狀
          確係採L/C項下「託收」方式銷帳，原審判決未注意
          上揭文書之意義與內容，誤認中華精密公司已在88年
          6月10日前完成交貨，並已押匯領取貨款；並於理由
          欄出現「押匯託收」字樣，將押匯與託收混為一談，
          合於刑事訴訟法第420條第1項第6款所稱新證據，得
          為聲請再審之事由。
    中華精密公司未於88年6月10日前出貨予香港CHIAO ASIS
      PRECISION公司：
      (1)原審判決理由欄乙、一、（二）、7第12行之出口報單
        影本實際為「九」紙，原審誤載為「八」紙；且中華精
        密公司提供之九紙出口報單、交易往來開立予鎮友公司
        之統一發票影本11紙，即係判決理由欄乙、三第4行之
        鎮友公司與中華精密公司「來往明細表」內所載之出口
        報單及統一發票，合先敘明。
      (2)惟該九筆出口報單影本，有四筆單從出口報單影本內容
        即可知貨品到達目的地及買受人均非交貨予香港CHIAO
        ASIS PRECISION公司，核與上揭三筆L/C項下託收無關
        ：
        A.來往明細表右方磁碟片轉軸第2項發票UH00000000與
          出口報單BCB988U0000000貨品內容、數量相符，出口
          報單註記貨品到達目的地為「CHINA」、左下方標記
          收貨人「FUOA-HAIKO」公司。
        B.來往明細表右方磁碟片轉軸第4項發票UH00000000、
          第6項發票UH00000000貨品、數量合計與出口報單
          CBＺ00000000000（來往明細表誤寫CBＺ000000000000
          ）相符，為CENTER CORE 55,000片，此報單為「中華
          精密公司」自行進口報單。
        C.來往明細表右方磁碟片轉軸第5項發票UH00000000與
          出口報單BEB988X0000000貨品內容、數量相符、第10
          項發票BCB988X0000000貨品內容、數量相符，此二筆
          出口報單之貨品到達目的地均為「SINGAPORE」、買
          受人為「GML」公司。
        D.上述5張發票、4筆出口報單，可證明貨品並非交予香
          港CHIAO ASIS PRECISION公司，核與上揭AＺ000000000
          、AE00000000、AＺ000000000筆L/C項下託收無關。
          原審未注意其文書之意義與內容，誤認交予他公司之
          貨品與香港CHIA OASIS PRECISION公司簽發之三筆信
          用狀有關，而認中華精密公司在88年6月10日之前即
          已完成該三筆信用狀之交貨，合於刑事訴訟法第420
          條第1項第6款所稱新證據，得為聲請再審之事由。
      (3)來往明細表內另五筆出口報單，單就內容無法得知貨品
        買受人，亦不知與AＺ000000000、AE00000000、
        AＺ000000000筆信用狀有何關係，僅可由出口報單上註
        明「TTN」知為「轉讓押匯」，經與判決前已存在，為
        法院、當事人所不知而未及提出之龍偉船公司提單、友
        聯公司保險單、愛樂美公司代辦費發票、台北國際商業
        銀行押匯水單、台北區中小企業銀行出口結匯證實書、
        彰化商業銀行、台新商業銀行信用狀轉讓證明等新證據
        逐一核對，得知此五筆出口報單貨品係交予香港「
        JACKING MAGNETIC」公司，核與香港CHIAO ASIS
        PRECISION公司三筆L/C項下託收無關：
        A.來往明細表左方磁碟片保護門第1、2項發票
          UH00000000、UH00000000貨品、數量合計出口報單
          BDB988U0000000相符，該筆出口報單註記之「出口貨
          品FLOPPY DISK SHUTTER（F）數量400萬PCE、88年4
          月2日開船、船名航次WAN HAI 221 SO56、貨櫃號碼
          WHLU0000000/2200/1、貨物重量5466公斤」，與判決
          前已存在卻未及提出之龍偉船公司提單「貨品
          ALUMINUM FLAT SHUTTER0.185MM、88年4月4日抵達香
          港、船名航次WAN HAI 221 V-SO56、貨櫃號碼
          WHLU0000000/20'、貨物重量5466公斤」、友聯公司
          保險單、愛樂美公司押匯INVOICE內容相符。上述新
          證據記載收貨人係香港JACKING MAGNETIC公司、依信
          用狀號碼「ILC14913」出貨；並有台北區中小企業銀
          行出口結匯證實書、愛樂美公司代辦費發票00000000
          、彰化商業銀行信用狀轉讓證明足證係採出口報單上
          註記之TTN方式無疑。
        B.來往明細表左方磁碟片保護門第3項發票UH00000000
          與出口報單BDB988V0000000貨品內容、數量相符，該
          筆出口報單註記之「出口貨品FLOPPY DISK SHUTTER
         （F）200萬PCE、88年4月19日開船、船名航次WAN HAI
          203 S115、貨櫃號碼WHLU0000000/1/2200、貨物重量
          2733公斤」，與判決前已存在卻未及提出之龍偉船公
          司提單「貨品ALUMINUM FLAT SHUTTER 0.185MM、88
          年4月20日抵達香港、船名航次WAN HAI 203V-S115、
          貨櫃號碼WHLU0000000/20'、貨物重量2733公斤」、
          友聯公司保險單、愛樂美公司押匯INVOICE文件內容
          相符。上述新證據記載收貨人係香港JACKING
          MAGNETIC公司、依信用狀號碼「ILC14962」出貨；並
          有台北區中小企業銀行出口結匯證實書、愛樂美公司
          代辦費發票00000000、臺灣中小企業銀行分割轉讓通
          知書為憑，足證係採出口報單上註記之TTN方式無疑
          。
        C.來往明細表左方磁碟片保護門第7、8項發票
          VF00000000、VF00000000貨品、數量合計與出口報單
          BDB988V0000000相符，該筆出口報單註記之「出口貨
          品FLOPPY DISK SHUTTER（F）數量400萬PCE、88年5
          月11日開船、船名航次WAN HAI 206 V.SO89、貨櫃號
          碼TTNU0000000/1/2200、貨物重量5466公斤」，與判
          決前已存在卻未及提出之龍偉船公司提單「貨品
          ALUMINUM FLAT SHUTTER 0.185MM、5月12日抵達香港
          、船名航次WAN HAI 206 V-S089、貨櫃號碼
          TTNU0000000/20'、貨物重量5466公斤」、友聯公司
          保險單、愛樂美公司押匯INVOICE內容相符。上述新
          證據記載收貨人係香港JACKING MAGNETIC公司、依信
          用狀號碼「ILC14993」出貨；並有愛樂美公司代辦費
          發票00000000及台新國際商業銀行信用狀轉讓證明，
          足證係採出口報單上註記之TTN方式無疑。
        D.來往明細表左方磁碟片保護門第9項發票VF00000000
          與出口報單BDB988V0000000貨品內容、數量相符，該
          筆出口報單註記之「出口貨品FLOPPY DISK SHUTTER
         （F）400萬PCE、88年5月17日開船、船名航次WAN HAI
          207 SO85、貨櫃號碼WHLU0000000/1/2200、貨物重量
          5466公斤」，與判決前已存在卻未及提出之龍偉船公
          司提單「貨品ALUMINUM FLATSHUTTER 0.185MM、88年
          5月18日抵達香港、船名航次WAN HAI 207 V-SO85、
          貨櫃號碼WHLU0000000/20'、貨物重量5466公斤」、
          友聯公司保險單、愛樂美公司押匯INVOICE內容相符
          。上述新證據記載收貨人係香港JACKING MAGNETIC公
          司、依信用狀號碼「ILC15040」出貨；並有愛樂美公
          司代辦手續費發票00000000及台新國際商業銀行信用
          狀轉讓證明，足證係採出口報單上註記之TTN方式無
          疑。
        E.來往明細表左方磁碟片保護門第11項發票VF00000000
          與出口報單ATB988W0000000貨品內容、數量相符，該
          筆出口報單註記貨物係於「88年7月12日」出口，原
          審判決未注意文書之內容與意義，誤認中華精密公司
          交予香港CHIAO ASIS PRECISION公司該三筆信用狀之
          貨品均已經在88年6月10日前即已完成交貨，合於刑
          事訴訟法第420條第1項第6款所稱新證據。此外龍偉
          船公司提單等新證據，亦足證收貨人係香港JACKING
          MAGNETIC公司、依信用狀號碼「ILＺ0000000000」出
          貨，核與香港CHIAO ASIS PRECISON公司三筆L/C項下
          託收無關。
        F.揆諸上述，就原審判決前已經存在，為法院、當事人
          所不知，不及調查斟酌，至判決後始發現之龍偉船公
          司提單、友聯公司保險單、愛樂美公司代辦費發票、
          台北國際商業銀行押匯水單、台北區中小企業銀行出
          口結匯證實書、彰化商業銀行、台新商業銀行信用狀
          轉讓證明等證物，足證上揭五筆出口報單係交貨予香
          港「JACKING MAGNETIC」公司，且分別依據信用狀號
          碼ILC14913、ILC14962、ILC14993、ILC15040、
          ILＺ0000000000出貨，與香港CHIAOASISPRECISION公
          司三筆L/C項下託收無關，具有嶄新性與顯著性，合
          於刑事訴訟法第420條第1項第6款所稱新證據，得為
          聲請再審之事由。
    再者，聲請人與中華精密公司於88年10月22日核對5月至9
      月之應收帳款，雙方同意將5月6日至5月21日四筆出貨改
      列應收帳款，合計共新台幣383萬400元，扣除聲請人於88
      年9月27日匯款100萬元及開立88年10月25日現金支票70萬
      元，結算5月份應收帳款餘額為新台幣213萬400元。若中
      華精密公司5月份之四筆出貨確係交付香港CHIAO ASIS
      PRECISION公司，則該公司既已採信用狀項下託收方式給
      付中華精密公司貨款，則中華精密公司何需將來往明細表
      內之交易提列為應收帳款並由聲請人支付？
    綜上，中華精密公司並未於88年6月10日前交付香港CHIAO
      ASIS PRECISION公司AＺ000000000、AE00000000、
      AＺ000000000筆信用狀貨品，係於88年12月29日以鎮友公
      司名義報關出口；至88年12月29日二筆出口報單
      ATBC88W0000000、ATBC88W0000000與香港EASWESCO公司第
      二筆信用狀號碼DCHKH000704NA美金185,000元僅係貨品數
      量巧合，此可由二筆出口報單右上角的FOB Value加總後
      貨品僅價值178,600元及磁碟片保護門、磁碟片中心轉軸
      單價（見該二筆出口報單計算之）分別為美金「0.01158
       」、「0.00628」元，均與信用狀號碼DCHKH000704NA美
       金185,000元及磁碟片保護門、磁碟片中心轉軸單價分別
       為「0.0115」、「0.0070元」顯不相同可證。
   (二)聲請人向尚彬公司詐取財物部分：
   1.原審判決乙、二、（二）、1第1行固認「右開被告向尚彬
     公司詐取財物之事實，業據該公司代表人陳興旺於原審及
     本院審理中指述綦詳，並有信用狀影本、中譯本各乙份、
     立揚公司傳真影本二紙、傳真信函影本二紙、『訂購合約
     書』乙紙、進、出口報單影本各乙紙在卷足資佐證…。」
     惟尚彬公司庭呈「訂購合約書」與本案完全無關：
     原審判決兩造爭議與信用狀號碼DCHKH000456NA有關之合
       約書係「買賣合約書」，而非原審於理由欄乙、二、（
       二）、1所提列之「訂購合約書」：
       (1)告訴人尚彬公司於91年3月13日下午2時20分91年偵緝
         第125號偵訊筆錄第3頁第2行「問：你跟他買賣有無契
         約書？告訴人答：有（證物二買賣合約書），被告有
         親自簽名，另信用狀內有本次交易金額14萬4000美金
         」。
       (2)告訴人於91年3月13日下午4時55分91年偵緝第135號偵
         訊筆錄第3頁第2行「檢察官問：（提示買賣合約書？
         ）此份買賣合約書是否即係你與被告簽立？陳興旺答
         ：此份『買賣合約書』係我與甲○○在談論上開買賣
         時所簽之約定書…」。
       (3)92年2月12日告訴人刑事呈報證據狀三、查本案所指價
         值美金14萬4000元之電腦磁碟片覆蓋板確實係告訴人
         所交被告者，此由告訴狀附證二甲○○簽立之「買賣
         合約書」可證無訛。
       (4)尚彬公司代表人更於地院92年7月8日訊問筆錄第3頁第
         2行答：另外在88年6月20日被告有跟我寫壹張合約書
         ，合約書上有附壹張支票，這張支票我跟銀行查證，
         也無法兌現，我發現他信用有問題，不願意跟他交易
         。同年11月18日審判筆錄第9頁倒數第3行被告答：我
         有跟他簽這張，我有先訂金給他，要用支票跟他買，
         但是他不願意，說我信用不好，所以那張合約書等於
         作廢的。此處之合約書係指該訂購合約書（訂購合約
         書第六點附有支票）。
       (5)由上可證，兩造於原審判決前爭議的是價值美金
         144,000元、電腦磁片覆蓋板1200萬片並註記有信用狀
         號碼DCHKH000456NA的買賣合約書，原審判決未注意其
         文書之內容與意義，誤認作廢的訂購合約書為本案證
         物，合於刑事訴訟法第420條第1項第6款所稱新證據，
         得為聲請再審之事由。
     再者，聲請人於原審判決確定前一再質疑買賣合約書係
       偽造，原審卻未深入探究，聲請人於判決確定後發現買
       賣合約書係偽造之證據：
       (1)依據尚彬公司89年2月16日刑事補充告訴理由狀第2頁
         第2行「緣被告甲○○… 其於民國『88年4月間』…
         需要數量1200萬片之磁碟片護蓋板…高達新台幣457萬
         元（合美金14萬4000元）…」。
       (2)尚彬公司負責人陳興旺於91年3月13日16時55分91年偵
         緝第135號偵訊筆錄第1頁倒數第1行陳述「（被告）自
         『88年10月初』開始正式向我訂貨（美金144,000元之
         電腦磁碟片覆蓋版1200萬片）」。
       (3)尚彬公司對於聲請人究於何時向其訂美金144,000元之
         貨品，前後說法不一，已有可疑；且據信用狀
         DCHKH000456NA申請書及告訴人提供之信用狀中譯本觀
         之，該份信用狀買方香港EASWESCO公司係於「88年11
         月25日」始向香港上海匯豐銀行提出申請，而「88年4
         月（或88年10月）」方申請之信用狀號碼「NO：
         DCHKH000456NA」字樣，足證「買賣合約書」係尚彬公
         司剪貼聲請人以往往來書信之簽名偽造的，原審判決
         未注意其文書之內容與意義，逕認無偽造情事，並以
         作廢之訂購合約書作為證物，合於刑事訴訟法第420條
         第1項第6款所稱新證據，得為聲請再審之事由。
   2.原判決理由欄二、（二）、6「…，然查上開資料充其量僅
     能證明被告所經營之鎮友公司有存貨而已，並不足證明存
     貨係屬三點五吋電腦磁碟片保護蓋成品。況誠如前所述，
     被告所營之鎮友公司根本無生產電腦磁碟片之物品，是其
     所為上開辯解及提出之證件，並不足以有利於被告之認定
     。」云云，惟查：
     聲請人以88年度8張自有設備加工出口報單，出口貨品
       FLAT SHUTTER及CENTER CORE，聲請人於判決確定後向財
       政部臺灣省南區國稅局安南稽徵所申請鎮友公司之期末
       財產目錄，依財政部臺灣省南區國稅局安南稽徵所函，
       鎮友公司截至88年12月底「三點五吋磁碟片」成品及原
       物料尚有價值8,029,490元，足證鎮友公司截至88年12月
       底有引進原料自行加工生產三點五吋電腦磁碟片，並有
       存貨，上揭證據係事實審法院判決前已存在之文書，未
       及提出，具有嶄新性與顯著性，合於刑事訴訟法第420條
       第1項第6款所稱新證據，得為聲請再審之事由。
     再者，聲請人曾於88年12月28日出貨SHUTTER（F）
       ALUMINIUM 1000萬PCE及CENTER CORE250萬PCE至中華精密
       公司，與該公司「CENTER CORE 750萬PCE」併櫃後12月29
       日報關出口，交予香港CHIAOASISPRECISION公司，足證
       88年12月底時，鎮友公司確有「三點五吋電腦磁碟片」
       存貨得以出借予中華精密公司。
     告訴人尚彬公司於89年2月16日刑事告訴補充狀第2頁第2
       行陳述「緣被告甲○○係鎮友公司企業負責人，與告訴
       人均同屬磁碟片覆蓋板之專業製造商，後來不知何故改
       做買賣生意，…」，同案另一告訴人中華精密公司李業
       興於89年2月16日調查筆錄第2頁第7行陳述「鎮友公司負
       責人甲○○於87年6月起至12月間，每月均小額約200萬
       向我公司訂貨，…」，可知聲請人原本亦係磁碟片覆蓋
       板之專業製造商，因所營之鎮友公司於87年6月遭逢亞洲
       金融風暴後，才逐漸減少生產並向中華精密公司及尚彬
       公司購買三點五吋磁碟片零件，故其本身確實有生產三
       點五吋電腦磁碟片之模具及機器設備，且確有SHUTTER
       （F）ALUMINIUM及CENTERCORE之存貨。上揭文書於原審
       法院時已經存在，惟原審法院有未注意其意義與內容，
       合於刑事訴訟法第420條第1項第6款所稱新證據，得為再
       審之事由。
   (三)綜上，聲請人並無涉犯刑法第339條第1項，原審判決未注
     意文書之意義與內容；復有於原審判決前已存在，為法院
     、當事人所不知，具有嶄新性與顯然性之新證據，均足以
     動搖原確定判決，爰依刑事訴訟法第420條第1項第6款、第
     423條之規定聲請再審。
二、按刑事訴訟法第420條第1項第6款規定，有罪之判決確定後
    ，因發現確實之新證據，足認受有罪判決之人應受無罪、免
    訴、免刑或輕於原判決所認罪名之判決者，為受判決人之利
    益，得聲請再審。其中所稱「確實之新證據」係指該證據於
    事實審法院判決前已經存在，為法院、當事人所不知，不及
    調查斟酌，至其後始行發見，且就證據本身形式上觀察，固
    不以絕對不須經過調查程序為條件，但必須顯然可認為足以
    動搖原有罪確定判決，而為受判決人無罪、免訴、免刑或輕
    於原判決所認罪名之判決者為限。亦即可為再審之新證據，
    必須具備於原事實審法院判決後始發現之「嶄新性」及明顯
    可推翻原有罪確定判決之「顯然性」要件始可（最高法院85
    年度台抗字第308號、88年度台抗字第257號裁判意旨參照）
    。又該項證據若為判決前已經當事人提出或聲請調查之證據
    ，經原法院捨棄不採者，即非該條款所謂發見確實之新證據
    ，不得據為聲請再審之原因（最高法院28年抗字第8號判例
    參照）。
三、本件再審聲請人因偽造文書等案件，經本院以93年度上訴字
    第165號判決，於94年3月24日判決確定在案。原確定判決以
    再審聲請人連續意圖為自己不法之所有，以詐術使人將本人
    之物交付，處有期徒刑三年三月，其有罪部分分別為詐欺中
    華精密公司及尚彬公司。再審聲請人則以刑事訴訟法第420
    條第1項第6款之事由聲請再審。
四、經查：
  (一)詐欺中華精密公司部分：
    1.聲請人就美金256,200元信用狀部分之主張，均係就原確
      定判決認定之詐欺事實為實體上之抗辯，此部分之文書於
      原審判決時業已存在，原確定判決就此部分詐欺事實之認
      定，亦已於理由欄之乙、一、（二）說明甚詳，至於信用
      狀中譯本，原確定判決理由欄乙、一、（二）、3、4、5
      並已加以審酌，未有聲請人所稱未注意其意義與內容之情
      形。
    2.就美金185,000元信用狀部分，聲請人於之主張，原確
      定判決已於理由欄乙、一、（二）、7予以審酌並說明，
      聲請人僅係再就業經本院上訴審審酌之文書予以指摘；聲
      請人於主張中華精密公司並未於88年6月10日前出貨予
      香港CHIAO ASIA PRECISION公司，中華精密公司提出之交
      易往來明細表上之出貨核與CHIAO ASIA PRECISION公司無
      關云云，然原確定判決就此部分已於理由欄之乙、一、（
      二）、7認定該三筆信用狀中華精密公司確實已於88年6月
      10日前完成交貨，並於理由欄之乙、一、（二）、8說明
      「該三筆信用狀與本件告訴人中華精密公司告訴之該紙美
      金185,000元信用狀交易之發狀時間相差達半年以上（
      185,000元部分為88年12月18日，該三筆信用狀為88年3月
      至5月間），…，開狀銀行亦不同（185,000元美金部分為
      香港上海匯豐銀行，該三筆信用狀則為臺灣銀行香港分行
      ），足見二者有別，不能混為一談」，顯見聲請人就此部
      分僅再重複於原確定判決所辯之理由，此部份之文書固已
      經原確定判決予以審酌，另聲請人所稱提出之新證據即龍
      偉船公司提單、友聯公司保險單、愛樂美公司代辦費發票
      、台北國際商業銀行押匯水單、台北區中小企業銀行出口
      結匯證實書、彰化商業銀行、台新商業銀行信用狀轉讓證
      明等，難認聲請人有何原因無法於91年即開始之審判程序
      中提出，並如前所述該三筆信用狀與告訴人告訴之
      185,000元信用狀無關，聲請人以此等事由聲請再審，欠
      缺前開所謂「顯然性」與「嶄新性」之二種為聲請再審新
      證據之特性，從而聲請人以係屬「發現確實之新證據」為
      由，聲請再審，為無理由。
  (二)詐欺尚彬公司部分：
    1.聲請人於此部分主張尚彬公司庭呈之訂購合約書與本案完
      全無關，其於稱與信用狀號碼DCHKH000456NA有關之合
      約書係「買賣合約書」，並非原確定判決所認已經作廢之
      「訂購合約書」云云，惟該訂購合約書客觀上並無可認業
      經作廢之情形，且聲請人於本院上訴審調查證據時，亦未
      主張該訂購合約書與本案無關，不具證據能力，難認有無
      注意相關文書意義與內容之情形；又聲請人於主張其於
      原判決確定前一再質疑買賣合約書係尚彬公司所偽造，原
      審卻未予探究，然按所謂確實之新證據，指其本體顯然足
      為受刑人有利判決之基礎無須經過調查者而言，聲請人所
      主張之原確定判決未調查買賣合約書，顯非經相當調查不
      能證明其真偽，與「確實」之意義尚不符，是亦難認為有
      再審之理由。
    2.聲請人主張其確實有自行生產三點五吋磁碟片，並於此部
      分之提出出口報單、發票，然鎮友公司並未生產三點
      五吋電腦磁碟片保護蓋，業經原確定判決於理由欄之乙、
      二、（二）、2末段、5、6審酌各項證據並加以認定，且
      聲請人於主張之財政部臺灣省南區國稅局安南稽徵所函
      為判決確定後所取得之新證據，然查其內文及所欲證明之
      事項，實則與原確定判決提出之資產負債表稅額申請書之
      內容，不無差異，目的均在證明再審聲請人確有生產上開
      物品，然就此原確定判決理由欄乙、二、（二）、5、6已
      詳為說明，況再審聲請人亦曾向另一告訴人中華精密公司
      購買相同物品，故其主張，應無可信，原確定判決就此部
      分事實之認定，亦無未注意相關文書意義與內容之情形。
五、綜上所述，本件再審聲請人依刑事訴訟法第420條第1項第6
    款之事由聲請再審，因與上揭再審要件無一相符，其聲請意
    旨，為無理由，自應予駁回，應依刑事訴訟法第434條第1項
    ，裁定如主文。
中　　華　　民　　國　　96　　年　　3 　　月　　19　　日
                  刑事第五庭    審判長法　官  楊明章
                                      法　官  顏基典
                                      法　官  楊子莊
以上正本證明與原本無異。
如不服本裁定，應於收受本裁定後五日內向本院提出抗告狀。
　　　　　　　　　　　　　　　　　　　書記官  王全龍
中　　華　　民　　國　　96　　年　　3 　　月　　20　　日
